臺灣高等法院臺中分院刑事判決　　　　　民國九十一年度上易字第九三八號
　　上　訴　人
　　即　被　告　丙○○
　　選任辯護人　周黛婕　律師
右上訴人因竊盜案件，不服臺灣臺中地方法院中華民國九十一年四月十五日第一審判
決（民國九十一年度易字第四四三號，起訴案號：臺灣臺中地方法院檢察署民國九十
年度偵字第一四八五六號），提起上訴，本院判決如左：
　　主      文
上訴駁回。
　　事      實
一、丙○○前曾於民國（下同）八十九年五月十一日，因竊盜案件，經臺灣彰化地方
    法院判處有期徒刑一年六月，緩刑四年，緩刑期內交付保護管束確定，猶不知警
    惕，為供充為交通載運工具使用，竟另行起意與林建賢（因另判決確定經檢察官
    為不起訴處分）二人共同基於意圖為自己不法所有之犯意聯絡，於八十九年八月
    二十三日上午七時許，由丙○○駕駛其所有之自小客車搭載林建賢，迨車行至彰
    化縣和美鎮○○路○段附近，由林建賢取出所攜帶屬其所有客觀上足以對人之生
    命、身體造成危險性之兇器扳手一支及Ｔ型特製起子一支，並先行下車尋找目標
    ，丙○○則在一旁車上把風，嗣林建賢發現停放在彰新路二段八十五巷七十七號
    前之車牌號碼ＰＺ－八五七二號（車主登記為張代枝，平日係由甲○○使用）之
    框式自小貨車，適無人看管認有機可乘，林建賢即持上開扳手一支及Ｔ型特製起
    子一支下手行竊，得手後，丙○○立即將上開其所駛用之自小客車停放於路旁，
    並駕駛該所竊得之框式自小貨車搭載林建賢一同去撿拾廢鐵，後再將所竊得之上
    開框式自小貨車開回原處附近，丙○○則駕駛其原所駛來之自小客車離去，林建
    賢則駕駛所竊得之框式自小貨車至位在臺中縣大肚鄉○○路七巷一之七號對面之
    鐵皮屋內停放。迄於八十九年八月二十三日晚上十一時四十五分許，為警當場在
    上址鐵皮屋內查獲丙○○、楊倍銘及謝秀琴（均經檢察官為不起訴處分）等三人
    ，林建賢則乘機逃離，現場並扣得屬林建賢所有之扳手一支及Ｔ型特製起子一支
    ，而查知上情。
二、案經臺中縣警察局烏日分局報請臺灣臺中地方法院檢察署檢察官偵查起訴。
　　理      由
一、右開竊盜事實，業據上訴人即被告丙○○（下稱被告）於原審及本院審理時坦認
    不諱，核與被害人甲○○於警訊時所指述之失竊情節相符，且證人即同案共犯林
    建賢於檢察官偵訊時所供，亦與被告上開所坦承之犯罪過程相符（詳見九十年度
    偵字第一四八五六號偵查卷第七十六頁至第七十七頁），復有贓物認領保管收據
    一紙及車輛車牌失竊作業－查獲車輛認可資料一份附卷及扳手一支、Ｔ型特製起
    子一支扣案足資佐證，足認被告之自白與事實相符，堪可採信。又被告及同案共
    犯林建賢所持用以行竊之扳手一支及Ｔ型特製起子一支，在客觀上已足以對他人
    之生命、身體（如頸部、眼睛等）構成威脅，而具有危險性，自屬兇器無誤。另
    被告於竊得上開框式自小貨車後，係用以留供駛用，充為載運工具之用，此亦經
    被告於本院審理時供承在卷（詳見原審卷九十一年四月一日審判筆錄），顯見被
    告有為自己不法所有之意圖甚明，本件事證明確，被告犯行，洵堪認定。
二、按刑法第五十六條連續犯之所謂出於概括犯意，必須其多次犯罪行為自始均在一
    個預定犯罪計劃以內，出於主觀上始終同一犯意之進行，若中途另有新犯意發生
    ，縱所犯為同一罪名，究非連續其初發的意思，即不能成立連續犯，最高法院七
    十年臺上字第六二九六號著有判例可參，本件經原審當庭質之被告則供稱：「沒
    有關係，本件是林建賢找我去，才臨時起意的，並不是想說有機會偷就一直偷的
    （問：為本件竊盜行為與本院九十年度易字第八九五號案件所認定之犯罪事實有
    何關係？）」；「無，都沒有關係，本件是因為林建賢的引誘，才去偷的（問：
    本件竊盜行為與之前判決確定的案件有無關係？）」等語（詳見原審卷九十一年
    四月一日審判筆錄），是以被告共犯本件之加重竊盜犯行，即非自始均在一個預
    定犯罪計劃以內無誤，參以本件案發時間距離原審法院另案九十年度易字第八九
    五號刑事判決所認定之附表編號一之犯罪時間（八十九年十一月廿六日）已逾三
    個月，本件亦係發生在臺灣彰化地方法院八十八年度易字第一二三四號刑事判決
    宣示（八十九年四月六日判決）後，依上開判例見解，被告所為本件竊盜犯行與
    原審法院九十年度易字第八九五號及臺灣彰化地方法院八十八年度易字第一二三
    四號案件之竊盜犯行，自無何所謂出於概括犯意之連續犯可言，足認被告上開所
    為自白之「本件竊盜行為係臨時起意，並不是想說有機會偷就一直偷的」等情，
    應可採信，從而本件被告辯護人為被告辯謂，被告所犯之竊盜犯行與原審法院九
    十年度易字第八九五號刑事判決所認定之附表編號一之竊盜犯罪行為，係基於概
    括犯意為之，有連續犯裁判上一罪關係，該案已判決確定，為該既判力所及，本
    件竊盜犯行，不能更為追訴，應為免訴之判決云云，亦難採憑。
三、核被告所為，係犯刑法第三百二十一條第一項第三款之攜帶兇器竊盜罪。被告與
    林建賢二人就上開所犯攜帶兇器竊盜罪，具有犯意聯絡及行為分擔，為共同正犯
    。
四、原審依刑法第二十八條、第三百二十一條第一項第三款、第三十八條第一項第二
    款，審酌被告已有上開竊盜犯行，經判決確定，素行不佳，犯罪之動機與目的僅
    為貪圖一時小利、方便、所竊得財物之價值、所生危害及犯後坦承犯行，態度尚
    屬良好等一切情狀，量處有期徒刑十月，以資懲儆。扣案之扳手一支、Ｔ型特製
    起子一支，均係同案共犯林建賢所有，且係供本案犯罪所用之物，業據共犯林建
    賢於檢察官偵訊中陳明在卷（詳見九十年度偵字第一四八五六號偵查卷第五十五
    頁），並經被告供認無誤（詳見原審卷九十一年四月一日審判筆錄），併均依刑
    法第三十八條第一項第二項規定宣告沒收之。經核其認事用法，均無違誤，量刑
    亦稱妥適，被告上訴意旨，以原審量刑過重，請求從寬量處，為無理由，應予駁
    回。
五、據上論斷，應依刑事訴訟法第三百六十八條，判決如主文。
本案經檢察官乙○○到庭執行職務。
中      華      民      國　  九十一     年      六       月   二十六   日
                                   臺灣高等法院臺中分院刑事第一庭
                                   　　　審判長法  官　陳　紀　綱
                                   　　　　　　法　官  方  艤  駐
                                   　　　　　　法　官　陳　登　源
右正本證明與原本無異。
不得上訴。
                                               書記官  林  桂  鳳
中      華      民      國　  九十一     年      六       月   二十八   日
附錄本案論罪科刑法條：
刑法第三百二十一條第一項第三款：
犯竊盜罪而有左列情形之一者，處六月以上五年以下有期徒刑：
三、攜帶兇器而犯之者。
                                                              　　　　　Ｆ
